【裁判字號】    97,易緝,31
【裁判日期】    971231
【裁判案由】    竊盜
【裁判全文】
臺灣屏東地方法院刑事判決              97年度易緝字第31號
公  訴  人  臺灣屏東地方法院檢察署檢察官
被      告  甲○○
                      之1號
上列被告因竊盜案件，經檢察官提起公訴（97年度偵字第951 號
、第1215號），被告於準備程序期日就被訴事實為有罪之陳述，
本院合議庭裁定由受命法官獨任進行簡式審判程序，判決如下：
    主  文
甲○○踰越牆垣竊盜，累犯，處有期徒刑拾月；又共同竊盜，累
犯，處有期徒刑伍月；又共同竊盜，累犯，處有期徒刑伍月。應
執行有期徒刑壹年陸月。
    事  實
一、甲○○前於民國93年間因犯竊盜案件，經本院以94年度簡上
    緝字第2 號判決處有期徒刑5 月確定，其遂於95年1 月26日
    入監服刑，同年6月1日縮刑期滿，翌日出監。
二、詎甲○○仍不知悔改，分別為下列竊盜犯行：
  (一)於96年12月20日上午10時47分許，駕駛不知情之陳柔蓁（即
    甲○○之妻）所有、車牌號碼WG-8527 號之自小客車，行經
    屏東縣萬巒鄉○○村○○路○○道路旁、黃坤福所經營鐵工
    廠，見無人在場，有機可趁，竟意圖為自己不法之所有，將
    其所駕駛之上開自小客車停放在該鐵工廠外，並攀爬牆壁進
    入該鐵工廠內，徒手竊取置於其內之工字鐵1 支，得手後離
    開現場，持往位在屏東縣潮州鎮○○路、不知情莊袁進所經
    營「紐柏林環保有限公司」變賣，得款新臺幣（下同）930
    元，變賣所得花用殆盡。
  (二)甲○○於民國96年12月23日上午9 時15分許，駕駛上開自小
    客車搭載董建維（業經本院另行審結），行經吳金泉所經營
    位在屏東縣枋寮鄉○○村○○路○ 段102 之3 號之「金泉輪
    胎行」，甲○○及董建維見當時無人在場，有機可趁，共同
    基於意圖為自己不法所有之犯意聯絡，徒手竊取吳金泉所有
    ，置於該輪胎行門外之鐵板3 塊、輪殼2 個及煞車鼓1 個，
    又接續於同日上午10時30分許，再至該處，以同樣方式竊取
    吳金泉所有之鋼骨1 支，得手後離開現場，將上開竊得之物
    品持往屏東縣林邊鄉某資源回收場變賣，得款新臺幣（下同
    ）2,300 元，變賣所得2 人朋分花用殆盡。
  (三)甲○○與董建維復食髓知味，於97年1 月12日中午12時許，
    由甲○○駕駛上開自小客車搭載董建維，行經李朝祥位在屏
    東縣潮州鎮○○里○○路122 之1 號住處，見無人在場，有
    機可趁，又共同基於意圖為自己不法所有之犯意聯絡，徒手
    竊取李朝祥所有，置於該處門外之H 型鋼3 支，得手後離開
    現場，持往位在屏東縣潮州鎮○○里○○路602 號、不知情
    蘇國忠所任職之「冠橫資源回收場」變賣，得款3,042 元，
    變賣所得2 人朋分花用殆盡。
  (四)嗣因黃坤福所經營之鐵工廠及吳金泉所經營「金泉輪胎行」
    有裝設監視錄影設備，且李朝祥之女李技蓉記下上開自小客
    車車牌號碼，經警循線查獲，而知上情。
三、案經吳金泉、李朝祥訴由屏東縣政府警察局潮州分局及屏東
    縣政府警察局內埔分局報請臺灣屏東地方法院檢察署檢察官
    偵查起訴。
    理  由
一、按除被告所犯為死刑、無期徒刑、最輕本刑為3 年以上有期
    徒刑之罪或高等法院管轄第一審案件者外，於法院行準備程
    序進行中，被告先就被訴事實為有罪之陳述時，審判長得告
    知被告簡式審判程序之旨，並聽取當事人、代理人、辯護人
    及輔佐人之意見後，裁定進行簡式審判程序，刑事訴訟法第
    273 條之1 第1 項定有明文，本件被告所為係犯死刑、無期
    徒刑、最輕本刑為3 年以上有期徒刑以外之罪，其於準備程
    序中就被訴事實為有罪之陳述，經法官告知簡式審判程序之
    旨，並聽取公訴人、被告之意見後，本院合議庭乃裁定由受
    命法官獨任進行簡式審判程序，合先敘明。又簡式審判程序
    之證據調查，不受刑事訴訟法第159 條第1 項、第161 條之
    2 、第161 條之3 、第163 條之1 及第164 條至第170 條規
    定之限制，刑事訴訟法第273 條之2 亦定有明文，故本件審
    理依該規定，亦排除嚴格證據調查，併予敘明。
二、事實認定部分：
  (一)就上揭事實欄第二、(一)部分，迭據被告甲○○於警詢及本院
    審理時均坦承不諱（見內警刑字第0970001377號卷第8 頁至
    第12頁，本院卷第58頁背面），並與證人黃坤福、莊袁進於
    警訊中之證述（見上開警卷第3 頁至第7 頁）互核相符。復
    有屏東縣警察局內埔分局扣押筆錄1 份（見上開警卷第11頁
    至第13頁）、扣押物品目錄表1 紙（見上開警卷第15頁）、
    贓物認領保管單1 紙（見上開警卷第16頁）、被告甲○○所
    書立切結書影本1 紙及其名片1 張（見上開警卷第23頁）、
    監視器錄影擷取照片4 張、竊盜現場照片2 張、車牌號碼WG
    -8527 號自小客車照片1 張、「紐柏林環保有限公司」現場
    照片2 張（以上見上開警卷第24頁至第28頁）、車牌號碼WG
    -8527 號自小客車行車執照影本1 紙及被告甲○○身份證正
    反面影本各1 紙（見上開警卷第18頁）存卷可佐。是被告上
    開自白核與事實相符，自堪採信。
  (二)就上揭事實欄第二、(二)(三)部分，迭據被告甲○○於警詢及本
    院審理時均坦承不諱（見潮警刑字第0970001729號卷第4 頁
    至第7 頁，本院卷第59頁正面），並與共犯董建維於警詢之
    陳述（上開警卷第8 頁至第11頁）及證人吳金泉、李朝祥、
    李技蓉、蘇國忠於警訊時之證述（見上開警卷第1 頁、第2
    頁至第3 頁、第12頁至第13頁、第14頁至第16頁）互核相符
    。復有屏東縣警察局潮洲分局扣押筆錄1 份（見上開警卷第
    17頁至第18頁）、扣押物品目錄表1 紙（見上開警卷第19頁
    ）、贓物認領保管單1 紙（見上開警卷第20頁）、金泉輪胎
    行監視錄影擷取照片10張（見上開警卷第21頁至第23頁、第
    25頁至第26頁）、「冠橫資源回收場」現場照片2 張（見上
    開警卷第27頁）、竊盜現場照片2 張（見上開警卷第29頁）
    、車牌號碼WG-8527 號自小客車照片2 張（見上開警卷第28
    頁）、「冠橫資源回收場」收購簽名收據2 紙（見上開警卷
    第32頁）及車牌號碼WG-8527 號自小客車車籍資料查詢結果
    1 紙（見上開警卷第33頁）存卷可參。是被告自白核與事實
    相符，堪以採信。
  (三)綜上所述，本件事證已臻明確，被告犯行堪以認定，自應依
    法論科。
三、核被告甲○○所為，就事實欄第二、(一)部分係犯刑法第321
    條第1 項第2 款踰越牆垣竊盜罪；就事實欄二、(二)(三)部分均
    係犯刑法第320 條第1 項普通竊盜罪。其就事實欄第二、(二)
    (三)部分，與董建維有犯意聯絡與行為分擔，均應論以共同正
    犯。次就事實欄第二、(二)部分，被告於96年12月23日，雖先
    後2 次至吳金泉所經營之「金泉輪胎行」竊取財物，然被告
    主觀上應係出於單一竊盜意思決定，且係在同地且密切接近
    之時間內持續實施，侵害同一法益，在時空上有緊密關係，
    應認其前後2 次竊盜行為難以強行分開，應包括於一行為予
    以評價，為接續犯，應論以一罪。又被告所犯前後3 次犯行
    ，犯意個別、行為互殊，應予分論併罰。另被告曾有如事實
    欄第一部分所示之論罪科刑執行情形，有臺灣高等法院被告
    前案紀錄表1 份附卷可查，其於有期徒刑執行完畢後，5 年
    以內再犯本件有期徒刑以上之罪，均屬累犯，皆依刑法第47
    條第1 項規定加重其刑。爰審酌被告前科累累，素行不佳，
    有上開前案紀錄表在卷可稽，且正值青年，四肢健全，卻不
    思以正當途徑賺取所需，竟貪圖私慾，伺機隨意竊取他人財
    物，欠缺對他人財產權之尊重，造成被害人財產損失，所為
    實有不當，惟念其犯後坦承犯行，態度尚佳等一切情狀，依
    公訴人之請分別量處如主文所示之刑，並定其應執行刑，以
    資懲儆。又公訴意旨雖認被告就事實欄第一、(一)部分係攀爬
    鐵門進入被害人黃坤福所經營鐵工廠竊盜，故其所為應涉犯
    刑法第321 條第1 項第2 款之踰越其他安全設備竊盜罪，惟
    觀諸卷附之監視器錄影擷取照片，無從明確知悉被告攀爬進
    入該鐵工廠之位置係從該鐵工廠之鐵門或鐵門旁之牆垣，惟
    被告既於本院審理時自承其係從該鐵工廠門旁之牆爬過去等
    語甚明，故其所犯，應係刑法第321 條第1 項第2 款之踰越
    牆垣竊盜罪，公訴意旨容有誤會，附此敘明。
據上論斷，應依刑事訴訟法第273 之1 第1 項、第299 條第1 項
前段，刑法第28條、第320 條第1 項、第321 條第1 項第2 款、
第47條第1 項、第51條第5 款，刑法施行法第1 條之1 ，判決如
主文。
本案經檢察官李侑姿到庭執行職務
中    華    民    國    97    年    12    月    31    日
                  刑事第五庭    法  官  程士傑
以上正本證明與原本無異。
如不服本判決應於收受判決後10日內向本院提出上訴書狀，並應
敘述具體理由；其未敘述上訴理由者，應於上訴期間屆滿後20日
內向本院補提理由書（均須按他造當事人之人數附繕本）「切勿
逕送上級法院」。
中    華    民    國    97    年    12    月    31    日
                                書記官  孫秀桃
附錄論罪科刑法條：
刑法第320條第1項
意圖為自己或第三人不法之所有，而竊取他人之動產者，為竊盜
罪，處 5 年以下有期徒刑、拘役或 5 百元以下罰金。
刑法第321條第1項第2款
犯竊盜罪而有左列情形之一者，處6 月以上、5 年以下有期徒刑
：
二、毀越門扇、牆垣或其他安全設備而犯之者。


司法院資訊處製作；財團法人民間司法改革基金會備份。
